---
title: "Planejamento, coleta e organização de dados com suporte de planilhas e aplicativos"
subtitle: "Disciplina de Pesquisa e Redação Científica"
author: "Prof. Dr. Tiago Olivoto"
institute: "LEMGAD/NEPEM/UFSC"
date: today
format: 
  html:
    theme: cosmo        # pode trocar: cosmo, journal, flatly, united, etc
    toc: true           # ativa sumário
    toc-depth: 3
    toc-location: left
    number-sections: true
    code-fold: true     # código dobrável
    code-tools: true    # botão de copiar código
    df-print: paged
    page-layout: article
    fontsize: 14pt
    linestretch: 1.5
    smooth-scroll: true
    title-block-banner: "#1AB281"  # cor do banner do título
    title-block-style: default
    title-block-banner-color: white
    mainfont: "Arial"
    monofont: "Fira Code"
---

# Pacotes


```{r warning=FALSE, message=FALSE}
library(tidyverse)
library(FielDHub)
library(qrlabelr)
library(uuid)
library(cli)
library(rio)
library(AgroR)
library(patchwork)

```

# Estrutura da pasta
```{r echo=FALSE}
library(fs)
fs::dir_tree(here::here(), recurse = 1)
```


# Aplicativo
Fazer o download do aplicativo [FieldBook](https://play.google.com/store/apps/details?id=com.fieldbook.tracker&hl=pt_BR), disponível para Android


# Funções auxiliares
```{r}
source("funcoes_planejamento.R")
```



# Experimentos unifatoriais
## Caderno de campo
```{r}


```

## Croqui
```{r}

```


## Etiquetas

**Somente executar quando tiver o caderno de campo**
```{r}
#| eval: false


qrlabelr::gp_label(dat = as.data.frame(croqui_uni$fieldbook),
                   # Top left 1
                   top_left_txt1 = 'Gen:',
                   top_left_id1 = 'TREATMENT',
                   # Top left 2
                   top_left_txt2 = 'Linha:',
                   top_left_id2 = 'ROW',
                   # Top right 1
                   # top_right_txt1 = 'Rep:',
                   # top_right_id1 = 'REP',
                   # Top right 2
                   top_right_txt2 = 'Col:',
                   top_right_id2 = 'COL',
                   # Bottom left 1
                   bottom_left_txt1 = "UUID:",
                   bottom_left_id1 = "UNIQUE_ID",
                   # Bottom left 2
                   bottom_left_txt2 = "Ensaio:",
                   bottom_left_id2 = "LOCATION",
                   # Center 1
                   center_right_txt1 = "Bloco:",
                   center_right_id1 = "REP",
                   # Center 2
                   # center_right_txt2 = "Protocolo:",
                   # center_right_id2 = "LOCATION",
                   # Center 3
                   # center_right_txt3 = "Col",
                   # center_right_id3 = "COLUMN",
                   filename = "test.pdf",
                   # Page size
                   page_wdt = 8.27,
                   page_hgt = 11.72,
                   top_mar = 0,
                   bot_mar = 0,
                   left_mar = 0.25,
                   right_mar = 0.25,
                   # Layout
                   numrow = 9,
                   numcol = 3,
                   font_sz = 10,
                   rname = "Olivoto",
                   get_unique_id = "custom",
                   unique_id =  "UNIQUE_ID",
                   family = "sans")
```


## Caderno a nível de planta
```{r}

```



# Experimentos Fatoriais




# Manipulação e organização de dados

**Desafio**

Na pasta data, são encontrados quatro conjuntos de dados.

* `capsulas.xlsx` resultado da contagem de cápsulas de genótipos de linhaça.
* `graos.csv` resultado da contagem de grãos de genótipos de linhaça.
* `laboratório` dados obtidos da avaliação das plantas.
* `mmg` dados da massa de mil grãos dos genótipos

O desafio consistirá em combinar calcular o número de grãos e cápsulas de cada planta, o comprimento e largura médio dos grãos de cada planta e juntar com as variáveis de plantas.

Em uma segunda etapa, computar os valores médios por genótipo, juntando com a massa de mil grãos.